臺灣新北地方法院板橋簡易庭小額民事判決
111年度板小字第3767號
原      告  漢江公寓大廈管理維護有限公司

法定代理人  鄭士瑩  



被      告  帝國大道公寓大廈管理委員會

法定代理人  趙冠禎  
訴訟代理人  蔡瑞欣  
上列當事人間請求給付服務費事件，本院於民國111年11月8日言
詞辯論終結，判決如下：
    主      文
被告應給付原告新臺幣捌萬參仟元，及自民國一百一十一年八月
十八日起至清償日止，按年息百分之一計算之利息。
訴訟費用新臺幣壹仟元由被告負擔。
本判決得假執行；但被告如以新臺幣捌萬參仟元為原告供擔保，
免為假執行。
    事實及理由
一、原告主張：
㈠、緣原告主要業務為派駐專業人士至社區提供管理維護之服務
    ，基此，原告前與被告間約定由原告就被告位於新北市中和
    區之社區，提供管理被告社區建物共用部分、建物附屬設備
    、設施等物，並提供行政事務管理、環境清潔美化、公寓大
    廈及扃圍環境安全防災管理維護事項等服務，雙方並簽立有
    帝國大道公寓大廈管理委員會委託管理維護合約書乙式（下
    稱系爭合約），提供管理服務期間自民國110年4月1日起至1
    11年3月31日止，雙方約定被告應每月給付原告新臺幣（下
    同）83,000元之服務費用。
㈡、經查，雙方間系爭合約於111年3月31日因合約期間屆滿而終
    止並無有續約之約定，惟被告於系爭合約屆滿後仍積欠111
    年3月之服務費用83,000元未為給付，且該月份原告皆已依
    約提供服務並未有得終止、遠約等可歸責之事由，幾經原告
    催討，被告皆置之不理。為此，爰依委託管理維護合約書提
    起本訴，並聲明： 被告應給付原告83,000元，及自起訴狀
    繕本送達翌日起至清償日止，按週年利率百分之五計算之利
    息。
二、被告則以：維護合約的第10條，因為我們社區管理費有年繳
    和月繳，前總幹事在我們規定的時間外才收取費用並且打了
    九折，造成我們委員會的損失，所以我們才不付服務費等語
    ，資為抗辯。並聲明：原告之訴駁回。
三、法院之判斷：
㈠、原告主張兩造簽訂系爭契約，約定由原告提供被告公寓大廈
    及其周圍環境安全防災管理維護事項服務，契約期間為110
    年4月1日起至111年3月31日止，被告每月應給付服務費83,0
    00元，迄今仍未給付111年3月之服務費用83,000元等情，業
    據其提出委託管理維護合約書為證，且為被告所不爭執，是
    原告此部分主張，自堪信為真實。
㈡、按當事人主張有利於己之事實者，就其事實有舉證之責任，
    民事訴訟法第277條前段定有明文。次按所謂同時履行之抗
    辯，乃係基於雙務契約而發生，倘雙方之債務，非本於同一
    之雙務契約而發生，縱令雙方債務在事實上有密切之關係，
    或雙方之債務雖因同一之雙務契約而發生，然其一方之給付
    ，與他方之給付，並非立於互為對待給付之關係者，均不能
    發生同時履行之抗辯（最高法院59年度台上字第850號判決
    意旨資照）。被告雖辯稱前總幹事在規定的時間外才收取費
    用並且打了九折，造成被告損失云云，然為原告所否認，原
    告本件主張被告給付者為其提供服務之對價，乃依據兩造間
    之委託管理維護契約而為請求，縱然被告抗辯屬實，揆諸前
    街說明，亦不得據此拒絕給付服務費，況被告亦未提出任何
    證據舉證證明之，其所執前開辯解，即無足採。
四、綜上所述，原告依委託管理維護合約書之約定，請求被告應
    給付原告83,000元，及自起訴狀繕本送達翌日即111年8月18
    日起至清償日止，按週年利率百分之五計算之利息，為有理
    由，應予准許。
五、本件事證已臻明確，兩造其餘之攻擊防禦方法及所提證據，
    於判決結果不生影響，爰不一一論列，併此敘明。 
六、本件係依小額程序為被告敗訴之判決，依民事訴訟法第436
    條之20條規定，應依職權宣告假執行；並依同法第392條第2
    項規定，依職權為被告如預供擔保，得免為假執行之宣告。
七、末按適用小額訴訟程序事件法院為訴訟費用之裁判時，應確
    定其費用額，民事訴訟法第436條之19定有明文，爰依民事
    訴訟法第78條之規定，確定本件訴訟費用額如主文第2項所
    示。
中　　華　　民　　國　　111 　年　　11　　月　　25　　日
                  臺灣新北地方法院板橋簡易庭
法  官  許珮育
以上為正本係照原本作成。
如不服本判決，應於送達後20日內，向本院提出上訴狀並表明上
訴理由，如於本判決宣示後送達前提起上訴者，應於判決送達後
20日內補提上訴理由書（須附繕本）。
中　　華　　民　　國　　111 　年　　11　　月　　25　　日
書記官  吳昌穆
附錄：
一、民事訴訟法第436條之24第2項：
    對於小額程序之第一審裁判上訴或抗告，非以其違背法令為
    理由，不得為之。
二、民事訴訟法第436條之25：
    上訴狀內應記載上訴理由，表明下列各款事項：
    (一)原判決所違背之法令及其具體內容。
    (二)依訴訟資料可認為原判決有違背法令之具體事實。
三、民事訴訟法第471條第1項：（依同法第436條之32第2項規定
    於小額事件之上訴程序準用之）
    上訴狀內未表明上訴理由者，上訴人應於提起上訴後二十日
    內，提出理由書於原第二審法院；未提出者，毋庸命其補正
    ，由原第二審法院以裁定駁回之。